sv: Cricket bat storlek: 0; 1; 2; 3; 4; 5; 6; Harrow; Långt handtag (LH); Kort handtag (SH); Övrigt
pl: Rozmiar kija do krykieta: 0; 1; 2; 3; 4; 5; 6; Harrow; Długa rączka (LH); Krótka rączka (SH); Inne
cs: Velikost kriketové pálky: 0; 1; 2; 3; 4; 5; 6; Harrow; Dlouhá rukojeť (LH); Krátká rukojeť (SH); Ostatní
ru: Размер биты для крикета: 0; 1; 2; 3; 4; 5; 6; Harrow; Длинная рукоятка (LH); Короткая рукоятка (SH); Другое
tr: Kriket sopası boyutu: 0; 1; 2; 3; 4; 5; 6; Harrow; Uzun saplı (LH); Kısa saplı (SH); Diğer
nl: Cricketbat maat: 0; 1; 2; 3; 4; 5; 6; Harrow; Lange handgreep (LH); Korte handgreep (SH); Overig
en: Cricket bat size: 0; 1; 2; 3; 4; 5; 6; Harrow; Long handle (LH); Short handle (SH); Other
sk-SK: Veľkosť kriketovej pálky: 0; 1; 2; 3; 4; 5; 6; Harrow; Dlhá rukoväť (LH); Krátka rukoväť (SH); Iné
it: Taglia del pipistrello da cricket: 0; 1; 2; 3; 4; 5; 6; Harrow; Manico lungo (LH); Manico corto (SH); Altro
hu: Krikettütő mérete: 0; 1; 2; 3; 4; 5; 6; Harrow; Hosszú nyél (LH); Rövid nyél (SH); Egyéb
th: ขนาดไม้คริกเก็ต: 0; 1; 2; 3; 4; 5; 6; Harrow; ด้ามยาว (LH); ด้ามสั้น (SH); อื่นๆ
es: Talla del bate de críquet: 0; 1; 2; 3; 4; 5; 6; Harrow; Mango largo (LH); Mango corto (SH); Otro
sl-SI: Velikost kija za kriket: 0; 1; 2; 3; 4; 5; 6; Harrow; Dolg ročaj (LH); Kratek ročaj (SH); Drugo
de: Größe des Cricketschlägers: 0; 1; 2; 3; 4; 5; 6; Harrow; Langer Griff (LH); Kurzer Griff (SH); Sonstige
zh-TW: 板球棒尺寸: 0; 1; 2; 3; 4; 5; 6; Harrow; 長柄 (LH); 短柄 (SH); 其他
el: Μέγεθος μπαστουνιού κρίκετ: 0; 1; 2; 3; 4; 5; 6; Harrow; Μακριά λαβή (LH); Κοντή λαβή (SH); Άλλο
bg-BG: Размер на крикет бухалка: 0; 1; 2; 3; 4; 5; 6; Harrow; Дълга дръжка (LH); Къса дръжка (SH); Други
nb: Størrelse på cricketkølle: 0; 1; 2; 3; 4; 5; 6; Harrow; Langt håndtak (LH); Kort håndtak (SH); Annet
ro-RO: Dimensiune bâtă de cricket: 0; 1; 2; 3; 4; 5; 6; Harrow; Mâner lung (LH); Mâner scurt (SH); Altele
fr: Taille de batte de cricket: 0; 1; 2; 3; 4; 5; 6; Harrow; Manche long (LH); Manche court (SH); Autre
vi: Kích thước gậy cricket: 0; 1; 2; 3; 4; 5; 6; Harrow; Cán dài (LH); Cán ngắn (SH); Khác
zh-CN: 板球拍尺寸: 0; 1; 2; 3; 4; 5; 6; Harrow; 长柄 (LH); 短柄 (SH); 其他
ko: 크리켓 배트 크기: 0; 1; 2; 3; 4; 5; 6; 해로우; 롱 핸들(LH); 숏 핸들(SH); 기타
da: Cricketbat-størrelse: 0; 1; 2; 3; 4; 5; 6; Harrow; Langt håndtag (LH); Kort håndtag (SH); Andet
ja: クリケットバットのサイズ: 0; 1; 2; 3; 4; 5; 6; ハロー; ロングハンドル (LH); ショートハンドル (SH); その他
pt-PT: tamanho do taco de críquete: 0; 1; 2; 3; 4; 5; 6; Harrow; Cabo longo (LH); Cabo curto (SH); Outro
fi: Krikettimailan koko: 0; 1; 2; 3; 4; 5; 6; Harrow; Pitkä kahva (LH); Lyhyt kahva (SH); Muu
hr-HR: Veličina palice za kriket: 0; 1; 2; 3; 4; 5; 6; Harrow; Duga drška (LH); Kratka drška (SH); Ostalo
lt-LT: Kriketo lazdos dydis: 0; 1; 2; 3; 4; 5; 6; „Harrow“; Ilga rankena (LH); Trumpa rankena (SH); Kita
pt-BR: Tamanho do taco de críquete: 0; 1; 2; 3; 4; 5; 6; Harrow; Cabo longo (LH); Cabo curto (SH); Outro